【裁判字號】    97,家聲,401
【裁判日期】    971225
【裁判案由】    遺產管理人管理費用
【裁判全文】
臺灣臺南地方法院民事裁定             97年度家聲字第401號
聲  請  人  財政部國有財產局臺灣南區辦事處臺南分處
法定代理人  乙○○
上列聲請人聲請酌定遺產管理人報酬事件，本院裁定如下：
    主      文
聲請人財政部國有財產局臺灣南區辦事處臺南分處得請求代為管
理被繼承人甲○○○遺產之報酬合計為新臺幣貳拾參萬貳仟壹佰
捌拾伍元。
聲請程序費用新臺幣壹仟元由被繼承人甲○○○之遺產負擔。
    理      由
一、本件聲請意旨略以：聲請人經本院96年度財管字第105號暨
    96年度家抗字第126號民事裁定選任為被繼承人甲○○○之
    遺產管理人確定。聲請人即盡遺產管理人之職責，依民法第
    1179條之規定搜尋其遺產，得知林王君遺有坐落於臺南市○
    ○區○○段666地號等5筆土地及媽宮段131地號等13筆土地
    ，其中臺南市○○區○○段894地號土地經債權人臺南市農
    會聲請本院民事執行處97年度執字第66478號拍賣抵押物強
    制執行事件查封拍賣。本遺產管理案件中，被繼承人雖遺留
    土地，惟其遺產中並無現金，致聲請人之管理報酬無從獲償
    ，現其債權人已聲請本院民事執行處拍賣林王君遺產，聲請
    人就管理職務之報酬依法得以參與分配，確有請求裁定遺產
    管理人報酬之實益及必要。依據民法第1183條規定，遺產管
    理人得請求報酬，其數額由親屬會議按其勞力及其與被繼承
    人之關係酌定之。惟被繼承人甲○○○無親屬會議可資酌定
    報酬數額，茲依財政部訂頒「代管無人承認繼承遺產作業要
    點」第14點第(3)款規定：「管理報酬，應依民法第1183條規
    定，聲請法院酌定，並請優先分配，其請求標準，不得低於
    孳息收入部分10分之3及遺產現值100分之1」，經查被繼承
    人甲○○○遺產總計新台幣（下同）23,218,455元整。其上
    揭不動產之總值係依據本院民事執行處97年度執字第66478
    號拍賣抵押物強制執行事件第一次拍賣底價及土地公告現值
    ；因而，管理報酬按遺產價值100分之1核算，計為232,185
    元，故請求核准報酬232,185元等語。
二、經查：聲請人主張上開事實，業據提出本院96年度財管字第
    105號民事裁定影本1件、96年度家抗字第126號民事裁定影
    本1份、裁定確定證明書影本1份、上開土地之土地建物查詢
    資料影本共18件、本院民事執行處97年12月5日南院龍97執
    明字第66478號函影本1份、遺產管理報酬計算表1份為證，
    堪認為實在，則被繼承人之遺產合計為23,218,455元，聲請
    人請求232,185元之報酬，於法核無不合，應予准許。
三、依非訟事件法第157條，裁定如主文。
中    華    民    國    97    年    12    月    25    日
                  家事法庭法  官    楊佳祥
右為正本係照原本作成。
如對本裁定抗告須於裁定送達後10日內向本院提出抗告狀，並應
繳納抗告費新臺幣1000元。
中    華    民    國    97    年    12    月    25    日
                           書記官   葉芳如


司法院資訊處製作；財團法人民間司法改革基金會備份。
